臺灣彰化地方法院刑事判決　　　　　　　100年度易字第611號
公　訴　人　臺灣彰化地方法院檢察署檢察官
被　　　告　王仁傑
上列被告因竊盜等案件，經檢察官提起公訴（99年度偵字第1080
9 號、100 年度偵字第1454號），被告就被訴事實為有罪之陳述
，本院進行簡式審判程序，判決如下：
    主  文
王仁傑共同犯行使變造特種文書罪，累犯，處有期徒刑月，如
易科罰金，以新臺幣壹仟元折算壹日，黑色膠帶壹捲沒收之。又
共同犯竊盜罪，累犯，處有期徒刑陸月，如易科罰金，以新臺幣
壹仟元折算壹日。又犯竊盜罪，累犯，處有期徒刑肆月，如易科
罰金，以新臺幣壹仟元折算壹日。應執行有期徒刑壹年，如易科
罰金，以新臺幣壹仟元折算壹日，黑色膠帶壹捲沒收之。
    事  實  及  理  由
一、本件係經被告王仁傑就被訴事實為有罪之陳述，而經本院裁
    定以簡式審判程序審理，則依刑事訴訟法第273 條之2 、同
    法第159 條第2 項之規定，不適用傳聞法則有關限制證據能
    力之相關規定；並得依同法第310 條之2 準用同法第454 條
    之規定製作略式判決書，僅需記載犯罪事實、證據名稱及應
    適用之法條，並得以簡略方式為之，合先敘明。
二、犯罪事實：王仁傑前因違反毒品危害防制條例案件，經本院
    以95年度訴字第1683號判處有期徒刑8 月、4 月確定；因違
    反空氣污染防制法、4 次竊盜等案件，經本院以95年度易字
    第1288號判處有期徒刑3 月、8 月、3 月、3 月、4 月確定
    ；因3 次竊盜案件，經本院以95年度易字第1473號判處有期
    徒刑8 月、3 月、4 月確定；因4 次竊盜案件，經臺灣高等
    法院臺中分院以96年度上易字第393 號各判處有期徒刑7 月
    確定；因2 次竊盜案件，經本院以96年度易字第262 號判處
    有期徒刑5 月、4 月確定，上開案件經減刑後，另定應執行
    刑為有期徒刑2 年11月，於民國98年7 月7 日縮短刑期執行
    完畢。詎其仍不知悔改，復分別為下列犯行：
  (一)王仁傑與姓名年籍不詳綽號「阿明」之成年男子共同基於變
    造特種文書持以行使之犯意聯絡，於99年9 月11日上午11時
    10分許，在彰化縣線西鄉彰濱工業區○○○路邊，由「阿明
    」撕下王仁傑所有之黑色膠帶1 截，貼在車牌號碼YHY-710
    號車牌的英文字母「H 」上，將原本車號為「YHY-710 」號
    重型機車車牌，變造為「YRY-710 」後，並於同日上午11時
    30分許，由王仁傑騎乘懸掛該變造車牌之重型機車搭載「阿
    明」，共同前往彰化縣線西鄉彰濱工業區○○○○路垃圾場
    南端行竊，而行使上開變造車牌，足以生損害於真正車牌號
    碼YRY-710 號機車車牌之使用者及監理單位對於車籍管理之
    正確性。
  (二)王仁傑與上開姓名年籍不詳綽號「阿明」之成年男子共同基
    於意圖為自己不法所有之犯意聯絡，於99年9 月11日上午11
    時30分許，由王仁傑騎乘上開機車搭載「阿明」，在彰化縣
    線西鄉彰濱工業區○○○○路垃圾場南端，2 人見林文通所
    使用之車牌號碼3005-LB 號自用小貨車（價值約新臺幣【下
    同】10萬元）停放在路旁，而林文通在附近水池中撈捕蛤蜊
    ，行動受限，不及上岸追趕，乃由「阿明」以不詳之人所有
    之鑰匙1 支開啟車門，發動引擎駛離現場而竊取之，得手後
    ，王仁傑騎乘上開機車，「阿明」則駕駛林文通上開自用小
    貨車逃逸。
  (三)王仁傑又意圖為自己不法之所有，於99年11月1 日凌晨3 時
    43分許，駕駛向不知情之陳金龍所借用、車牌號碼8V-0135
    號之自用小貨車，前往鹿港鎮詔安里吳厝巷50號前，徒手竊
    取彰化縣鹿港鎮公所所有之鐵製水溝蓋1 塊（價值約8,000
    元），得手後，以上開自用小貨車載離現場。嗣後在彰化縣
    鹿港鎮○○路邊，以200 元之價格，販售與流動資源回收業
    者。
三、前項犯罪事實，有下列證據可資為佐：
  (一)犯罪事實欄(一)所示犯行：
    1.被告於本院審理時之自白。
    2.車牌號碼YHY-710 號重型機車之車輛詳細資料報表1 紙（
      和美分局警卷第16頁）。
    3.車牌號碼YRY-710 號機車之車號查詢輕型機車車籍資料1
      紙（偵10809 號卷第20頁）。
    4.臺灣彰化地方法院檢察署檢察官100 年1 月10日勘驗路口
      監視器光碟之勘驗筆錄及影像照片（偵10809 號卷第21至
      25頁）。
    5.路口監視器拍到懸掛「YRY-710 」車牌機車之翻拍照片2
      張（偵10809 號卷第44至45頁）。
    6.車牌號碼YHY-710 號機車照片共8 張（偵10809 號卷第46
      至49頁）。
  (二)犯罪事實欄(二)所示犯行：
    1.被告於偵查中、本院審理時之供述。
    2.證人即被害人林文通於警詢、偵查中之證言。
    3.彰化縣警察局車輛協尋電腦輸入單2 紙（和美分局警卷第
      14、15頁）。
    4.臺灣彰化地方法院檢察署檢察官100 年1 月10日勘驗路口
      監視器光碟之勘驗筆錄含影像照片（偵10809 號卷第21至
      25頁）。
    5.路口監視器拍到懸掛「YRY-710 」車牌機車之翻拍照片2
      張（偵10809 號卷第44至45頁）。
    6.車牌號碼YHY-710 號機車及其車牌照片共8 張（偵10809
      號卷第46至49頁）。
  (三)犯罪事實欄(三)所示犯行：
    1.被告於警詢、偵查及本院審理時中之供述。
    2.證人即彰化縣鹿港鎮詔安里里長施進益於警詢時之證言（
      鹿港分局警卷第4 頁及反面）。
    3.證人即出借車牌號碼8V-0135 號自用小貨車之陳金龍於警
      詢時之證言（鹿港分局警卷第5 頁及反面）。
    4.現場照片3 張及監視器錄影翻拍照片2 張（鹿港分局警卷
      第6 至8 頁）。
四、核被告就犯罪事實欄(一)所為，係犯刑法第216 條、第212 條
    之行使變造特種文書罪；犯罪事實欄(二)、(三)所為，均係犯刑
    法第320 條第1 項之竊盜罪。被告與姓名年籍不詳綽號「阿
    明」之成年男子就上開犯罪事實欄(一)、(二)所示之犯行，均有
    犯意之聯絡及行為之分擔，為共同正犯。被告於犯罪事實欄
    (一)所為變造車牌特種文書之低度行為，應為行使該特種文書
    之高度行為所吸收，不另論罪。被告前後3次 犯行，犯意各
    別，行為互異，應分論併罰。被告有如犯罪事實欄所載之前
    案科刑及執行紀錄，有卷附臺灣高等法院被告前案紀錄表可
    按，其受有期徒刑之執行完畢，5 年以內故意再犯有期徒刑
    以上之罪，所犯上開各罪，均為累犯，應依刑法第47條第1
    項之規定，各加重其刑。爰審酌被告已有多次竊盜前科，素
    行不佳，其正值壯年，不思循正途獲取財物，竟竊取他人之
    車輛及路旁水溝蓋，且為掩飾竊車犯行而變造車牌，及其竊
    盜之手段、所得財物價值、被害人所受損害等一切情狀，分
    別量處如主文所示之刑，並依刑法第51條第5 款之規定，定
    其應執行之刑。被告於犯罪事實欄(一)變造車牌所用之黑色膠
    帶1 捲，係被告所有供該次犯罪所用之物，業據被告供明在
    卷（本院卷第40 頁 反面），且該捲膠帶於警方前往被告住
    處拍攝車牌號碼YHY-710 號機車照片時，發現仍在該機車置
    物箱內，尚未滅失（見偵10809 號卷第49頁下方照片），爰
    依刑法第38 條 第1 項第2 款之規定，在被告所犯行使變造
    特種文書罪下宣告沒收之。
五、據上論斷，應依刑事訴訟法第273 條之1 第1 項、第299 條
    第1 項前段、第310 條之2 、第454 條第1 項，刑法第216
    條、第212 條、第320 條第1 項、第47條第1 項、第41條第
    1 項前段、第8 項、第51條第5 款、第38條第1 項第2 款，
    刑法施行法第1 條之1 第1 項、第2 項前段，判決如主文。
本案經檢察官詹喬偉到庭執行職務。
中    華    民    國   100    年    7     月    4     日
                  刑事第八庭          法  官  王素珍
以上正本證明與原本無異。
如不服本判決應於收受判決後10日內向本院提出上訴書狀，並應
敘述具體理由；其未敘述上訴理由者，應於上訴期間屆滿後20日
內向本院補提理由書（均須按他造當事人之人數附繕本）「切勿
逕送上級法院」。
告訴人或被害人對於判決如有不服具備理由請求檢察官上訴者，
其上訴期間之計算係以檢察官收受判決正本之日期為準。
中    華    民    國   100    年    7     月    4     日
                                      書記官  陳秀香
附錄本案論罪科刑法條：
中華民國刑法第212條
偽造、變造護照、旅券、免許證、特許證及關於品行、能力服務
或其他相類之證書、介紹書，足以生損害於公眾或他人者，處 1
年以下有期徒刑、拘役或 3 百元以下罰金。
中華民國刑法第216條
（行使偽造變造或登載不實之文書罪）
行使第 210 條至第 215 條之文書者，依偽造、變造文書或登載
不實事項或使登載不實事項之規定處斷。
中華民國刑法第320條
意圖為自己或第三人不法之所有，而竊取他人之動產者，為竊盜
罪，處5  年以下有期徒刑、拘役或 5 百元以下罰金。
意圖為自己或第三人不法之利益，而竊佔他人之不動產者，依前
項之規定處斷。
前二項之未遂犯罰之。